【裁判字號】    99,撤緩,237
【裁判日期】    991015
【裁判案由】    撤銷緩刑
【裁判全文】
臺灣桃園地方法院刑事裁定             99年度撤緩字第237號
公  訴  人  臺灣桃園地方法院檢察署檢察官
受  刑  人  甲○○
上列聲請人撤銷緩刑事件，本院裁定如下：
  主  文
甲○○之緩刑宣告撤銷。
    理  由
一、聲請意旨略以：受刑人甲○○前因妨害自由案件，經本院以
    96年度訴字第1085號判決判處有期徒刑2 月，減為有期徒刑
    1 月，緩刑3 年，於民國96年12月3 日確定在案，惟受刑人
    於緩刑期內即97年3 月7 日、97年4 月30日更犯詐欺、恐嚇
    危害安全等罪，經臺灣高等法院以99年度上易字第752 號判
    決各判處有期徒刑6 月、5 月、5 月，應執行有期徒刑1 年
    2 月確定，已符合刑法第75條第1 項第1 款之規定，爰依刑
    事訴訟法第476 條之規定聲請撤銷緩刑宣告。
二、按受緩刑之宣告後，於緩刑期內因故意犯他罪，而在緩刑期
    內受六月以下有期徒刑、拘役或罰金之宣告確定者，並足認
    原宣告之緩刑難收其預期效果，而有執行刑罰之必要者，得
    撤銷其宣告，刑法第75條之1 第1 項第2 款定有明文。
三、次按受緩刑之宣告，於緩刑期內因故意犯他罪，而在緩刑期
    內受逾6 月有期徒刑之宣告確定者，撤銷其宣告；前項撤銷
    之聲請，於判決確定後6 月以內為之，刑法第75條第1 項第
    1 款及同條第2 項定有明文。而依刑法第75條於94年2 月2
    日修正理由以：「按緩刑制度係為促使惡性輕微之被告或偶
    發犯、初犯改過自新而設，如於緩刑期間、緩刑前故意犯罪
    ，且受不得易科罰金之有期徒刑以上刑之宣告確定者（意即
    應入監服刑），足見行為人並未因此而有改過遷善之意，此
    等故意犯罪之情節較諸增訂第75條之1 『得』撤銷之原因為
    重，不宜給予緩刑之寬典，而有「應」撤銷緩刑宣告之必要
    。至於有上開情形，而受可易科罰金之有期徒刑刑之宣告者
    ，因犯罪情節較輕，以此列為『應撤銷』緩刑之事由，似嫌
    過苛，爰改列為第75條之1 『得撤銷』緩刑之事由，以資衡
    平」。又同條於98年6 月10日修正理由則以：「依本法第41
    條第3 項之規定，受6 月以下有期徒刑或拘役之宣告而不得
    易科罰金者，亦得易服社會勞動。此類案件既可無庸入監執
    行，故於緩刑之效果，應與受得易科罰金之案件相同，成為
    修正條文第75條之1 得撤銷緩刑之事由，而非本條應撤銷緩
    刑之事由。又不得易科罰金或不得易服社會勞動之案件皆係
    受逾6 月有期徒刑之宣告，爰修正第1 項各款」。由上述立
    法理由可知，依刑法第75條之規定撤銷緩刑者，應以逾6 月
    有期徒刑宣告而應入監服刑者，因行為人並未因此而有改過
    遷善之意，不宜給予緩刑之寬典，才有「應」撤銷緩刑宣告
    之必要。又刑法第75條第1 項所指「刑之宣告」，應係指宣
    告之本刑：
１、按刑法第74條第1 項所謂受2 年以下有期徒刑、拘役或罰金
    之宣告，係指宣告之本刑而言，並不包括減刑之宣告，此有
    最高法院65年度第一次刑庭庭推總會議決議( 一) 、78年度
    臺非字第132 號判決意旨可資參照。而第75條與第74條既同
    屬於緩刑章之規定，且條文用語均為「刑之宣告」，目的皆
    在於考量緩刑適當性，無論依文義解釋或體系解釋，二者自
    應為相同之解釋，始符合體系價值之一貫與完整。
２、依刑事訴訟法第455 條之2 第1 項、第455 條之4 第2 項規
    定，依法進行協商之案件，須當事人雙方就被告願受科刑之
    範圍達成合意，俾法院得憑以於該協商合意之範圍內為判決
    。是協商程序中被告表示所願受科之刑，乃法院依協商程序
    為科刑判決時量定宣告刑之依據。從而同法第455 條之5 關
    於協商案件，被告表示所願受科之刑逾有期徒刑6 月，且未
    受緩刑宣告，其未選任辯護人者，法院應指定公設辯護人或
    律師為辯護人，協助進行協商之規定，所稱被告所願受科之
    刑，即指法院所為協商判決之宣告刑，此有最高法院97年度
    臺非字第129 號判決可資參照，足見，不論實體法或程序法
    上所稱之「宣告刑」，均係指「宣告之本刑」而言。
３、按受緩刑之宣告，而有緩刑期內因故意犯他罪，而在緩刑期
    內受逾6 月有期徒刑之宣告確定者，應撤銷其緩刑之宣告，
    刑法第75條第1 項第1 款定有明文，蓋以此等故意犯罪之情
    節，或所犯為法定本刑較重之罪（例如：刑法第321 條第1
    項之加重竊盜罪、第336 條第2 項之業務侵占罪、第346 條
    第1 項之恐嚇取財罪等，法定最輕本刑為有期徒刑6 月），
    或犯罪情節較重，法官始宣告不得易科罰金之本刑，參以緩
    刑制度係為促使惡性輕微之被告或偶發犯、初犯改過自新而
    設之立法意旨，此等故意犯罪之情節較諸95年7 月1 日增訂
    施行之刑法第75條之1 「得」撤銷之原因為重，自應有所區
    別，而有「應」撤銷緩刑宣告之必要。
４、基上所述，刑法第75條第1 項第1 款規定之「刑之宣告」
    ，應係指宣告之本刑。聲請意旨雖認本件應適用刑法第75條
    第1 項第1 款，容有誤會，本院爰逕行適用刑法第75條之1
    第1項第2款規定。
四、經查，受刑人前因妨害自由案件，經本院以96年度訴字第
    1085 號 判決判處有期徒刑2 月，減為有期徒刑1 月，緩刑
    3 年，於96年12月3 日確定在案，惟受刑人於緩刑期內即97
    年3 月7 日、97年4 月30日更犯詐欺、恐嚇危害安全等罪，
    經臺灣高等法院以99年度上易字第752 號判決各判處有期徒
    刑6 月、5 月、5 月，應執行有期徒刑1 年2 月確定，有上
    開判決各一件附卷可稽。受刑人於受緩刑宣告後，於緩刑期
    內更因犯罪而受六月以下有期徒刑、拘役之刑之宣告，而核
    受刑人前後所犯之妨害自由罪及恐嚇危害安全罪，均屬對人
    身自由侵害之犯罪，且受刑人後案更2 次為恐嚇危害安全犯
    行，一再侵害被害人之人身自由，顯見前開緩刑之宣告，毫
    無任何讓被告知所警惕，以啟自新之功效，並不足以矯正受
    刑人之個性，難收其預期之效果，故有執行刑罰之必要。是
    本院認本件聲請撤銷緩刑宣告與刑法第75條之1 第1 項第2
    款之規定相符，聲請人之聲請係屬正當，應予准許。
據上論斷，依刑事訴訟法第476 條，刑法第75條之1 第1 項第2
款，裁定如主文。
中    華    民    國    99    年    10    月    15    日
                  刑事第十庭    法  官  華奕超
以上正本證明與原本無異。
如不服本裁定，應於送達後5 日內，向本院提出抗告狀。
                                書記官  徐珮綾
中    華    民    國    99    年    10    月    15    日

司法院資訊處製作；財團法人民間司法改革基金會備份。
